【裁判字號】    97,上易,565
【裁判日期】    970721
【裁判案由】    竊盜
【裁判全文】
臺灣高等法院高雄分院刑事判決         97年度上易字第565號
上  訴  人
即  被  告  甲○○
上列上訴人因竊盜案件，不服臺灣高雄地方法院97年度審易字第
337 號中華民國97年4 月25日第一審判決（起訴案號：臺灣高雄
地方法院檢察署97年度偵字第907 號），提起上訴，本院判決如
下：
     主  文
上訴駁回。
     事  實
一、甲○○於民國（以下同）91年間，因公共危險罪案件，經台
    灣高雄地方法院判處有期徒刑4 月確定，而於92年5 月15日
    執行完畢，詎仍不知悔改，復於96年12月26日下午12時35分
    許，與其母王潘亂2 人共乘車牌號碼MWM-051 號重機車，行
    經高雄縣路竹鄉○○路與大仁路口上，竟共同意圖為自己不
    法之所有，由甲○○持客觀上足對人之生命、身體安全構成
    威脅而具有危險性，可供兇器使用之老虎鉗1 支，而王潘亂
    則在旁把風（王潘亂部分已經原審判處有期徒刑3 月緩刑2
    年確定），共同竊取高雄縣路竹鄉公所所有，三爺埤高幹Q0
    361CC31 電線桿之接地線，尚未得手，適為警巡邏發現而當
    場查獲，並扣得老虎鉗1 支、電纜銅線1 條。
二、案經高雄政府縣警察局湖內分局移送台灣高雄地方法院檢察
    署檢察官偵查起訴。
     理  由
一、上揭竊盜之事實，業據上訴人甲○○於原審及本院審理時坦
    承不諱（見原審卷第25頁、本院卷第24頁），核與被害人之
    職員乙○○於警訊中指訴失竊情節相符，上訴人甲○○對證
    人乙○○於警訊中之陳述亦不爭執，依刑事訴訟法第159 條
    之5 第2 項規定，其警訊中之陳述自有證據能力，並經證人
    即共犯王潘亂於原審陳述屬實，並有贓物領據可稽，且上訴
    人甲○○是為警當場查獲之現行犯，事證明確，其犯行已堪
    認定。
二、核上訴人甲○○所為，係犯刑法第320 條第2 項、第1 項第
    3 款之攜帶兇器竊盜未遂罪。上訴人甲○○與其母王潘亂間
    ，有犯意聯絡及行為之分擔，為共同正犯。上訴人甲○○已
    著手竊盜行為之實行，惟因旋為警查獲致不遂，為未遂犯，
    應依刑法第25條第2 項之規定減輕其刑。又上訴人甲○○前
    於91年間，因公共危險罪案件，經台灣高雄地方法院判處有
    期徒刑4 月確定，而於92年5 月15日執行完畢之事實，此有
    臺灣高等法院被告前案紀錄表1 份在卷足稽，其於該徒刑執
    行完畢後，5 年以內故意再犯本案有期徒刑以上之罪，應論
    以累犯，並加重其刑，並依法先加後減之。
三、原審適用刑法第28條、第321 條第2 項、第1 項第3 款、第
    25條第1 項、第2 項、第47條第1 項、第41條第1 項前段、
    第38條第1 項第2 款、第3 項之規定，並審酌上訴人甲○○
    不知尊重他人財產權，而觸犯本件竊盜犯行，其於審理時已
    坦承犯行，原擬竊取之物品價值非鉅，且並未得手，犯罪所
    生之損害尚輕等一切情狀，量處有期徒刑4 月，並諭知如易
    科罰金以新臺幣1 千元折算1 日。並說明扣案之老虎鉗1 支
    為上訴人甲○○所有供犯竊盜罪所用之物，依刑法第38條第
    1 項第2 款、第3 項之規定予以宣告沒收。經核原判決認事
    用法並無不合，量刑亦屬適當，上訴人甲○○上訴指摘原判
    決量刑過重，為無理由，應予駁回。
據上論斷，應依刑事訴訟法第368 條，判決如主文。
本案經檢察官許月雲到庭執行職務。
中    華    民    國    97    年    7     月    21    日
                    刑事第六庭    審判長法  官  王憲義
                                        法  官  邱永貴
                                        法  官  張盛喜
以上正本證明與原本無異。
不得上訴。
中    華    民    國    97    年    7     月    21    日
                                        書記官  黃一秋
附錄本判決論罪科刑法條：
《刑法第321 條第1 項第3 款、第2 項》
犯竊盜罪而有左列情形之一者，處6 月以上、5 年以下有期徒刑
：
三、攜帶兇器而犯之者。
前項之未遂罰之。


司法院資訊處製作；財團法人民間司法改革基金會備份。
